臺灣高雄地方法院刑事判決　　　　　　99年度審訴字第4350號
公　訴　人　臺灣高雄地方法院檢察署檢察官
被　　　告　吳銘祥
上列被告因偽證案件，經檢察官提起公訴（99年度偵字第15819
號），被告就被訴事實為有罪之陳述，本院裁定由受命法官獨任
進行簡式審判程序，判決如下：
    主  文
吳銘祥犯偽證罪，累犯，處有期徒刑陸月。
    事  實
一、吳銘祥前於民國96年間因竊盜案件，經本院於96年12月17日
    以96年度訴字第3038號判決判處應執行有期徒刑11月確定，
    於98年4 月28日縮刑期滿執行完畢，仍不知悔改，明知其與
    周育宏（周育宏部分本院業已審結）、少年賴○芸（年籍詳
    卷），分別於附表所示時、地，共同竊取附表所示之車輛，
    竟基於偽證之犯意，於民國98年11月3 日上午，在臺灣高雄
    少年法院就少年賴○芸所涉上開竊盜案件開庭之際，經法官
    諭知具結義務及偽證之處罰，吳銘祥以證人身份具結朗讀結
    文後具結後，於法官訊問少年賴○芸有無參與附表所示竊車
    行為時，對此與案件有重要關係之事項，虛偽證稱：「都沒
    有」、「少年完全不知情」等語，足生損害於國家刑罰權之
    正確行使。
二、案經臺灣高雄少年法院法官告發函請臺灣高雄地方法院檢察
    署檢察官偵查起訴。
    理  由
一、本件被告吳銘祥所犯偽證罪，為死刑、無期徒刑、最輕本刑
    為3 年以上有期徒刑以外之罪，其於準備程序就前揭被訴事
    實為有罪之陳述，經受命法官告知簡式審判程序之旨，並聽
    取其與公訴人之意見後，本院認無不得或不宜改依簡式審判
    程序進行之處，爰依刑事訴訟法第273 條之1 第1 項，裁定
    本件由受命法官獨任進行簡式審判程序，合先敘明。
二、上開犯罪事實，業經被告於本院審理中坦承不諱，核與少年
    賴○芸於警詢及偵查中之證述相符，並有被告於98年11月3
    日之證人結文、訊問筆錄、98年度少護字第894 號宣示筆錄
    及附件、臺灣高雄地方法院檢察署勘驗報告在卷可查，足認
    被告之任意性自白與事實相符，得為認定犯罪之依據，從而
    ，本件事證明確，被告上開犯行堪以認定。
三、按偽證罪之構成，以於執行審判職務之公署或於檢察官偵查
    時對於案情有重要關係之事項，供前或供後具結，而為虛偽
    之陳述為要件，所謂虛偽之陳述，係指與案件之真正事實相
    悖，而足以陷偵查或審判於錯誤之危險者而言；又刑法上之
    偽證罪，不以結果之發生為要件，一有偽證行為，無論當事
    人是否因而受有利或不利之判決，均不影響其犯罪之成立。
    而該罪所謂於案情有重要關係之事項，則指該事項之有無，
    足以影響於裁判之結果者而言，最高法院69年臺上字第2427
    號、71年臺上字第8127號分別著有判例參照。被告就少年賴
    ○芸是否共同參與竊盜自小客車之屬於案情有重要關係之事
    項，於供前具結後，而為虛偽證述，足以影響法院對少年賴
    ○芸是否為共同正犯之判斷，是核被告所為，係犯刑法第16
    8 條之偽證罪。被告有如前開犯罪科刑及執行紀錄，此有臺
    灣高等法院被告前案紀錄表1 份在卷可稽，其前受徒刑之執
    行完畢後，5 年以內故意再犯本件有期徒刑以上之罪，為累
    犯，應依刑法第47條第1 項規定，加重其刑。被告犯偽證罪
    後，即在其作證之當庭自白犯行（少年法官問：是否承認偽
    證？證人即被告答：承認。），是被告係在其所虛偽陳述之
    案件即少年賴○芸所涉上開竊盜案件裁定前（該案於99年1
    月5 日宣示裁定）自白犯行，應依刑法第172 條規定減輕其
    刑，並依法先加後減之。審酌被告於另案審理時到庭作證，
    經法官告以具結之效果及偽證之罪責，命其於作證前朗讀結
    文後具結，應業已知悉偽證之嚴重性，竟仍對於案情有重要
    關係之事項，故為虛偽陳述，所為實屬不該，惟念其於本院
    審理時坦承犯行，態度尚可，並斟酌其犯罪動機、目的、手
    段、智識程度、所生危害等一切情狀，量處如主文所示之刑
    。
據上論斷，應依刑事訴訟法第299 條第1 項前段、第273 條之1
第1 項，刑法第168 條、第47條第1 項、第172 條，判決如主文
。
本案經檢察官余彬誠到庭執行職務。
中    華    民    國   100    年    4     月    14    日
                      刑事第十庭    法  官  顏銀秋
以上正本證明與原本無異。
如不服本判決應於收受送達後10日內向本院提出上訴書狀，並應
敘述具體理由；如未敘述上訴理由者，應於上訴期間屆滿後20日
內向本院補提理由書（均須按他造當事人之人數附繕本）「切勿
逕送上級法院」。
中    華    民    國   100    年    4     月    14    日
                                    書記官  林豐富
附錄本案論罪科刑法條：
刑法第168 條（偽證罪）
於執行審判職務之公署審判時或於檢察官偵查時，證人、鑑定人
、通譯於案情有重要關係之事項，供前或供後具結，而為虛偽陳
述者，處7 年以下有期徒刑。
附表：
┌─┬───────────────────────────┐
│1 │98年8 月21日上午8 時15分許，在高雄市○○區○○街168 號│
│  │前，由少年賴○芸及周育宏在旁把風，由吳銘祥持T 型板手1 │
│  │支，竊取盧詩宜所有之車號1032-XB 號之自小客車。        │
├─┼───────────────────────────┤
│2 │98年8 月23日上午6 時許，在高雄縣鳳山市○○街215 號前，│
│  │由少年賴○芸及周育宏在旁把風，吳銘祥持T 型板手1 支竊取│
│  │曾維良所有之車號ZT-7176 號自小客車。                  │
├─┼───────────────────────────┤
│3 │98年8 月23日上午10時許，在高雄縣市小港區○○路132 巷口│
│  │，由少年賴○芸及周育宏在旁把風，吳銘祥持T 型板手1 支竊│
│  │取陳志乾所有之車號0750-XA 號自小客車。                │
├─┼───────────────────────────┤
│4 │98年8 月23日中午12時30分許，在高雄縣大寮鄉大寮捷運站停│
│  │車場內，由少年賴○芸及周育宏在旁把風，吳銘祥持T 型板手│
│  │1 支竊取方雅惠所有之車號0811-GS 號自小客車。          │
├─┼───────────────────────────┤
│5 │98年8 月24日凌晨1 、2 時許，在高雄市苓雅區○○○路169 │
│  │之1 號前，由少年賴○芸及吳銘祥在旁把風，周育宏持T 型板│
│  │手1 支竊取林家偉所有之車號4206-EQ 號自小客車。        │
└─┴───────────────────────────┘